臺灣高雄地方法院刑事判決　　　　　　　 94年度訴字第335號
公　訴　人　臺灣高雄地方法院檢察署檢察官
被　　　告　乙○○　男　41歲.
上列被告因違反毒品危害防制條例案件，經檢察官提起公訴（93
年度毒偵字第7131號），於本院行準備程序中，被告先就被訴事
實為有罪之陳述，經告知被告簡式審判程序之旨，並聽取當事人
之意見後，經本院合議庭裁定由受命法官獨任進行簡式審判程序
，判決如下：
    主  文
乙○○連續施用第一級毒品，累犯，處有期徒刑拾月。扣案之海
洛因參包（其中壹包淨重零點壹貳公克、空包裝重零點參壹公克
；其中貳包合計淨重零點伍玖公克、空包裝重零點陸公克）、殘
留海洛因之注射針筒壹支、殘留海洛因之殘渣袋貳拾貳個均沒收
銷毀，扣案之小型空夾鍊袋拾貳個及中型空夾鍊袋拾陸個沒收。
    事  實
一、乙○○於民國91年間，因偽造文書案件，經福建金門地方法
    院以91年度易字第28號判處有期徒刑5月，如易科罰金以3百
    元折算1日確定，並於92年6月17日易科罰金執行完畢。另於
    87 年間，因施用毒品案件，經本院以87年度毒聲字第2635
    號裁定令入勒戒處所觀察、勒戒，認有繼續施用毒品傾向，
    再經本院以91年度毒聲字第4519號裁定令入戒治處所施以強
    制戒治，嗣經本院以92年度毒聲字第32號裁定停止強制戒治
    付保護管束中，又因施用毒品案件，經本院以92年度毒聲字
    第2751號裁定撤銷上開停止戒治而又入所戒治，於93年2月
    14 日強制戒治執行完畢釋放，並經臺灣地方法院檢察署檢
    察官於93年3月1日以93年度戒毒偵字第134號不起訴處分確
    定。詎仍不知戒絕毒癮，明知海洛因係毒品危害防制條例第
    2條第2項第1款所明定之第一級毒品，不得持有及施用，復
    基於施用第一級毒品海洛因之概括犯意，自93年11月20日10
    時許起至同年12月3日凌晨某時許止，以每2至3日施用1次之
    頻率，連續在高雄縣鳳山市○○路55巷9號3樓住處或高雄市
    苓雅區○○路193巷52號2樓203室租屋處，以將第一級毒品
    海洛因摻水裝填注射針筒內注射手臂之方式，施用第一級毒
    品海洛因多次。嗣(1)於93年11月20日14時10分許，因形跡可
    疑，為警在高雄市○○區○○路127號前查獲，並主動交出
    其所有之第一級毒品海洛因1包（淨重0.12公克，空包裝重
    0.31 公克）；(2)於93年12月3日6時50分許，因形跡可疑，
    為警在高雄市○○區○○路193巷52號前查獲，並由乙○○
    帶同警方至高雄市○○區○○路193巷52號2樓203室租屋處
    搜索，並扣得其所有之海洛因2包（合計淨重0.59公克，空
    包裝重0.6 公克）、殘有海洛因之注射針筒1支、殘有海洛
    因之殘渣袋22個，以及預備供施用毒品所用之小型空夾鍊袋
    12個及中型空夾鍊袋16個，並均經其同意採集尿液送驗後呈
    嗎啡陽性反應，始知上情。
二、案經高雄市政府警察局新興分局及苓雅分局報請臺灣高雄地
    方法院檢察署檢察官偵查起訴。
    理  由
一、按本件被告乙○○所犯係死刑、無期徒刑、最輕本刑為3年以
    上有期徒刑以外之罪，其於準備程序就前揭被訴事實為有罪
    之陳述，經受命法官告知簡式審判程序之旨，並聽取其與公
    訴人之意見後，本院認無不得或不宜改依簡式審判程序進行
    之處，爰依刑事訴訟法第273條之1第1項、第284條之1，裁
    定本件由受命法官獨任進行簡式審判程序，合先敘明。
二、訊據被告乙○○對於右揭時、地，連續以上述方式施用第一
    級毒品海洛因多次之事實坦承不諱，且查：
  (一)被告於93年11月20日14時50分許、同年12月3日12時40分許
    ，為警查獲時所採集之尿液，經送驗結果，確均呈嗎啡陽性
    反應，此有高雄市立凱旋醫院93年11月29日轉碼編號000000
    00號、93年12月20日轉碼編號00000000號濫用藥物尿液檢驗
    報告、高市警局新興分局尿液送驗登記代碼對照表、高雄市
    政府警察局苓雅分局尿液採證代碼對照表各1份附卷可稽。
    扣案之疑似海洛因粉末3包，經送請法務部調查局鑑定結果
    ，認確含第一級毒品海洛因成份（其中1包淨重0.12公克、
    空包裝重0.31公克；另2包合計淨重0.59公克、空包裝重0.6
    公克），有法務部調查局94年3月14日調科壹字第220019150
    號及94年1月7日調科壹字第220018974號鑑定通知書2紙在卷
    可憑。另扣案之注射針筒1支及殘渣袋22個，經送請高雄醫
    學大學附設中和紀念醫院檢驗結果，均呈海洛因陽性反應，
    亦有高雄醫學大學附設中和紀念醫院94年3月22日報告編號
    0000-000號、0000-000號檢驗報告2份存卷足憑。此外，復
    有搜索扣押筆錄、扣押物品目錄表各2份、照片4張附卷足資
    佐證。綜上足認，被告前揭自白與事實相符，應堪採為被告
    有罪之證據，則被告連續施用第一級毒品海洛因多次之犯行
    ，堪以認定。
  (二)被告前於87年間，因施用毒品案件，經本院以87年度毒聲字
    第2635號裁定令入勒戒處所觀察、勒戒，認有繼續施用毒品
    傾向，再經本院以91年度毒聲字第4519號裁定令入戒治處所
    施以強制戒治，嗣經本院以92年度毒聲字第32號裁定停止強
    制戒治付保護管束中，又因施用毒品案件，經本院以92年度
    毒聲字第2751號裁定撤銷上開停止戒治而又入所戒治，於93
    年2月14日強制戒治執行完畢釋放，並經臺灣地方法院檢察
    署檢察官於93年3月1日以93年度戒毒偵字第134號不起訴處
    分確定，此有臺灣高等法院被告全國前案紀錄表1紙在卷足
    參，其於前案強制戒治執行完畢後，5年內再犯本件施用毒
    品罪之事實，事證明確，應予依法論科。
三、查海洛因係毒品危害防制條例第2條第2項所稱之第一級毒品
    ，不得非法持有、施用。核被告乙○○所為，係犯毒品危害
    防制條例第10條第1項之施用第一級毒品罪。其施用第一級
    毒品前後，持有海洛因之低度行為，應為施用之高度行為所
    吸收，不另論罪。又被告先後多次施用第一級毒品之犯行，
    時間緊接，犯罪構成要件亦均相同，顯係基於概括犯意反覆
    為之，應依連續犯之規定論以一罪，並依刑法第56條加重其
    刑。被告前於91年間，因偽造文書案件，經福建金門地方法
    院91年度易字第28號判處有期徒刑5月，如易科罰金以3百元
    折算1日確定，並於92年6月17日易科罰金執行完畢，此有臺
    灣高等法院被告全國前案紀錄表1份附卷可憑，其前受有期
    徒刑之執行完畢後，5年內再犯本件有期徒刑以上之罪，為
    累犯，應依刑法第47條之規定，加重其刑，並依法遞加之。
    爰審酌被告經強制戒治執行完畢後，仍未能戒絕其毒癮，足
    證前開保安處遇措施已難收矯治其惡性，惟念其於犯罪後坦
    承犯行，態度尚佳及所犯為自戕行為等一切情狀，量處如主
    文所示之刑，以資懲儆。扣案之第一級毒品海洛因3包（其
    中1包淨重0.12公克、空包裝重0.31公克；其中2包合計淨重
    0.59公克，空包裝重0.6公克），係屬第一級毒品，均應依
    毒品危害防制條例第18條第1項前段規定宣告沒收銷燬。至
    於送驗耗費之海洛因，既已滅失不存在，自無宣告沒收銷燬
    之必要。又扣案被告所有之注射針筒1支及殘渣袋22個均殘
    留海洛因，因其上殘留之海洛因已無從析離，應視同毒品，
    併依毒品危害防制條例第18條第1項前段規定宣告沒收並銷
    燬之。另扣案之小型空夾鍊袋12個及中型空夾鍊袋16個，為
    被告預備供施用毒品所用，且為被告所有，業據被告於本院
    審理時供述明確，併依刑法第38條第1項第2款宣告沒收之。
    至93年12月3日為警查獲時扣得之新台幣5百元及行動電話1
    支，因與本案被告施用毒品無關連性，爰不予宣告沒收。
據上論斷，應依刑事訴訟法第273條之1第1項、第284條之1、第
299條第1項前段，毒品危害防制條例第10條第1項、第18條第1項
前段、第23條第2項，刑法第11條、第56條、第47條、第38條第1
項第2款，判決如主文。
本案經檢察官甲○○到庭執行職務。
中　　華　　民　　國　　94　　年　　5 　　月　　13　　日
                  鳳山刑事第1庭     法　官  林芳華
以上正本證明與原本無異。
如不服本判決，應於判決送達後10日內，向本院提出上訴狀。
                                    書記官  賴佳慧
中　　華　　民　　國　　94　　年　　5 　　月　　13　　日
附錄本案論罪科刑法條
毒品危害防制條例第10條
施用第一級毒品者，處6月以上5年以下有期徒刑。
施用第二級毒品者，處3年以下有期徒刑。
